
11.datasets::cars데이터 셋을 이용하여 속도에 대한 제동거리의 산점도와 적합도(신뢰구간
그래프)를 나타내시오(단, 속도가 5부터 20까지 제동거리 0부터 100까지만 그래프에 나타
냄).
```{r}
library(ggplot2)
cars
ggplot(cars, aes(x=speed, y=dist))+
  geom_point()+
  coord_cartesian(xlim = c(5,20), ylim = c(0,100))+
  geom_smooth(method="lm")
```

12.gapminder::gapminder 데이터 셋을 이용하여 1인당국내총생산에 대한 기대수명의 산점
도를 대륙별 다른 색으로 나타내시오.
```{r}
library(ggplot2)
library(gapminder)
ggplot(gapminder, aes(x=gdpPercap, y=lifeExp, col=continent))+
  geom_point()
```

13. gapminder::gapminder 데이터 셋을 이용하여 개대 수명이 70을 초과하는 데이터에 대해
대륙별 데이터 개수
```{r}
library(ggplot2)
library(gapminder)
library(dplyr)
gapminder %>% 
  filter(lifeExp>70) %>% 
  ggplot(aes(x=continent, fill=continent))+
  geom_bar()+
  labs(title="기대수명이 70을 초과하는 데이터 빈도(대륙별)",
       x="대륙",y="빈도")
```

14. gapminder::gapminder 데이터 셋을 이용하여 기대수명이 70을 초과하는 데이터에 대해
대륙별 나라 갯수.
```{r}
library(ggplot2)
library(gapminder)
library(dplyr)
gapminder %>% 
  filter(lifeExp>70) %>%
  group_by(continent) %>% 
  count(country) %>% 
  group_by(continent) %>% 
  summarise(cnt=n()) %>% 
  ggplot(aes(x=continent,y=cnt, fill=continent))+
  geom_col()+
  labs(title="기대수명이 70을 초과하는 대륙별 나라 빈도",
       x="continent",y="나라 빈도")
```

15. gapminder::gapminder 데이터 셋을 이용하여 대륙별 2007년도(저번에 이부분 뺌) 기대
수명의 사분위수를 시각화
```{r}
library(ggplot2)
library(gapminder)
ggplot(gapminder[gapminder$year==2007,], aes(x=continent, y=lifeExp, col=continent))+
  geom_boxplot()+
  labs(title="대륙별 기대수명의 사분위수")
```

16. gapminder::gapminder 데이터 셋을 이용하여 년도별로 gdp와 기대수명과의 관계를 산
점도를 그리고 대륙별 점의 색상을 달리 시각화
```{r}
library(ggplot2)
library(gapminder)
ggplot(gapminder,aes(x=gdpPercap,y=lifeExp,col=continent))+
  geom_point()+
  facet_wrap(~year)+
  labs(title="GDP와 기대수명과의 관계")+
  scale_x_log10()
```

17. gapminder::gapminder 데이터 셋에서 북한과 한국의 년도별 GDP 변화를 산점도로 시각
화하시오(북한:Korea, Dem. Rep. 한국:Korea, Rep. substr(str, start, end)함수 이용)
```{r}
library(ggplot2)
library(gapminder)
ggplot(gapminder[substr(gapminder$country,1,5)=="Korea",],aes(x=year,y=gdpPercap,col=country,shape=country))+
  geom_point()+
  scale_color_manual(values = c("red","blue"), breaks = c('Korea, Rep.','Korea, Dem. Rep.'))+
  scale_shape_manual(values=c(3,19), breaks = c('Korea, Rep.','Korea, Dem. Rep.'))+
  labs(title = "GDP의 변화(한국과 북한)")+
  theme(legend.position = c(0.2,0.8))
```

18. gapminder::gapminder 데이터 셋을 이용하여 한중일 4개국별 GDP 변화를 산점도와 추
세선으로 시각화 하시오.
```{r}
library(ggplot2)
library(gapminder)
ggplot(gapminder[gapminder$country%in%c('China','Japan','Korea, Rep.','Korea, Dem. Rep.'),],aes(x=year,y=gdpPercap,col=country))+
  geom_point()+
  geom_line()+
  labs(title = "한중일 4개국의 GDP변화의 산점도와 추세선")
```

19. gapminder::gapminder 데이터 셋에서 한중일 4개국별 인구변화 변화를 산점도와 추세선
으로 시각화 하시오(scale_y_continuous(labels = scales::comma)추가시 우측처럼)
```{r}
library(ggplot2)
library(gapminder)
library(gridExtra)
g1<-ggplot(gapminder[gapminder$country%in%c('China','Japan','Korea, Rep.','Korea, Dem. Rep.'),],aes(x=year,y=pop,col=country))+
  geom_point()+
  geom_line()+
  labs(title = "한중일 4개국의 인구 변화의 산점도와 추세선")
g2<-ggplot(gapminder[gapminder$country%in%c('China','Japan','Korea, Rep.','Korea, Dem. Rep.'),],aes(x=year,y=pop,col=country))+
  geom_point()+
  geom_line()+
  labs(title = "한중일 4개국의 인구 변화의 산점도와 추세선")+
  scale_y_continuous(labels = scales::comma)
grid.arrange(g1,g2,ncol=2,nrow=1)
```

20. Ggplot2::economic 데이터 셋의 개인 저축률(psavert)가 시간에 따라 어떻게 변해 왔는
지 알아보려 한다. 시간에 따른 개인 저축률의 변화를 나타낸 시계열 그래프와 추세선을 시각
화하시오
```{r}
library(ggplot2)
ggplot(economics,aes(x=date, y=psavert))+
  geom_line(col="red",size=2)+
  geom_smooth(col="red")+
  labs(title = "개인저축률 시계열 그래프")
```




